【裁判字號】    98,台上,7154
【裁判日期】    981127
【裁判案由】    違反毒品危害防制條例
【裁判全文】
最高法院刑事判決            九十八年度台上字第七一五四號
上  訴  人  甲○○
選任辯護人  劉家榮律師
上列上訴人因違反毒品危害防制條例案件，不服台灣高等法院高
雄分院中華民國九十六年九月十七日第二審判決（九十六年度上
訴字第一四四九號，起訴案號：台灣高雄地方法院檢察署九十五
年度偵字第四二七一、六七四九〈原判決漏載〉號），提起上訴
，本院判決如下：
    主  文
原判決撤銷，發回台灣高等法院高雄分院。
    理  由
本件原判決撤銷第一審關於上訴人甲○○部分之科刑判決，改判
仍論上訴人以共同連續販賣第一級毒品罪，處有期徒刑捌年陸月
，並為相關從刑之宣告。固非無見。
惟按：（一）客觀上為法院認定事實及適用法律基礎之證據，雖
已調查而其內容尚未明瞭者，即與未經調查無異，如遽行判決，
仍屬應於審判期日調查之證據而未予調查之違法。本件原判決認
定上訴人與正犯華志偉（經第一審判刑確定）有其事實欄所載共
同連續販賣第一級毒品海洛因之犯行，並於理由內說明上訴人與
華志偉係共同正犯之旨。卷查上訴人於民國九十五年一月二十四
日警詢時陳稱：「（……你如供出毒品來源，因而破獲者，依法
可獲減刑？）被警方查獲（第）一級毒品海洛因是華志偉、綽號
『小白』的男子的，請我幫他販售毒品海洛因。是以行動電話打
華志偉行動電話0000000000聯絡拿取毒品的、地點是
華志偉選定在高雄市楠梓區○○○巷○路邊，時間是在九十五年
一月二十四日上午十時左右，在高雄市楠梓區○○○巷路旁拿二
十五小包毒品海洛因，價值新台幣（下同）一萬二千五百元，叫
我以每一小包……伍佰元賣出，所得全數交回給他，他再免費提
供安非他命給我吸食做為報酬。」、「（……你如供出毒品來源
，因而破獲者，依法可獲減刑你是否知道？）我也知道供出毒品
來源，因而破獲者，依法可獲減刑，所以我才供出毒品來源。」
各等語（見警卷第二、三頁）。證人即警員蕭震國於第一審證稱
：「（當時被告甲○○製作警詢筆錄時，如何提到毒品來源？）
當時我們問毒品何來，他想很久，我們說如果交代清楚因而查獲
可獲減刑，他才說的……」等詞（見第一審卷第九０頁）。如果
均無訛，上訴人似供出毒品來源，是否因而查獲其他正犯華志偉
？該待證事實，攸關上訴人有無九十八年五月二十日修正公布之
毒品危害防制條例第十七條第一項刑罰減免規定之適用，自有調
查、釐清之必要，原審就此部分事實未及究明，尚欠明瞭，致本
院無從判斷其法律適用之當否，自無可維持。（二）「對於第三
條所定不予減刑而未發覺之罪，於本條例施行前至施行之日起三
個月內自首而受裁判者，依第二條第一項規定予以減刑。」中華
民國九十六年罪犯減刑條例第六條定有明文。原判決事實認定上
訴人連續販賣第一級毒品海洛因之行為，其犯罪時間至九十五年
一月二十四日為警查獲時為止，及上訴人係自首等情；並於理由
內說明依修正前刑法第六十二條減輕其刑之旨。如果無訛，上訴
人既於上開減刑條例施行（即九十六年七月十六日）以前自首而
受裁判，即有該條例第二條第一項減刑規定之適用。原審於九十
六年九月十七日為本件判決時，未適用上開減刑條例，予以減刑
，有判決不適用法則之違誤。以上或係上訴意旨所指摘，或為本
院得依職權調查之事項，應認原判決有撤銷發回更審之原因。
據上論結，應依刑事訴訟法第三百九十七條、第四百零一條，判
決如主文。
中    華    民    國  九十八  年   十一   月  二十七  日
                      最高法院刑事第九庭
                          審判長法官  邵  燕  玲
                                法官  李  伯  道
                                法官  孫  增  同
                                法官  李  英  勇
                                法官  呂  丹  玉
      本件正本證明與原本無異
                                      書  記  官
中    華    民    國  九十八  年   十二   月    一    日
                                                      v


司法院資訊處製作；財團法人民間司法改革基金會備份。
